臺灣臺中地方法院刑事判決　　　　　　　　　　　　九十四年度沙簡上字第一三號
　　上　訴　人
　　即　被　告　甲○○
右上訴人因賭博等案件，不服臺灣臺中地方法院沙鹿簡易庭九十三年度沙簡字第七二
三號中華民國九十三年十月二十五日第一審簡易判決（聲請簡易判決處刑案號：臺灣
臺中地方法院檢察署九十三年度偵字第一三八三八號），提起上訴，本院管轄第二審
之合議庭判決如左：
    主    文
上訴駁回。
    犯罪事實
一、甲○○明知未依電子遊戲場業管理條例之規定辦理營利事業登記者，不得經營電
    子遊戲場業，竟自民國九十一年六月一日起，在其位於臺中縣大甲鎮○○○路三
    九號住處開放使不特定人均得出入而成為公眾得出入之場所，設置賭博性電子遊
    戲機具小瑪莉水果盤及封神榜水果盤各一台，供不特定人把玩，而經營電子遊戲
    場業。甲○○並基於賭博之概括犯意，以上開電子遊戲機具充當賭博機具，連續
    與不特定之人賭博財物，其賭博方法為，參與賭博之人，每次投入新臺幣（下同
    ）十元硬幣押注，如押中可得倍數不等之彩金自機具退幣孔退出，否則所下賭注
    悉歸甲○○贏得，以此方式賭博財物。嗣於九十三年六月二十一日十五時許，為
    警在上開地點當場查獲，並扣得甲○○所有賭博性電子遊戲機具小瑪莉水果盤及
    封神榜水果盤各一台、ＩＣ板二塊及機具內之賭資一萬二千六百二十元。
二、案經臺中縣警察局大甲分局報請臺灣臺中地方法院檢察署檢察官偵查後聲請以簡
    易判決處刑。
    理    由
一、上訴人即被告甲○○經合法傳喚未於審理期日到庭，惟據其提出之上訴狀及於本
    院準備程序所為之答辯，否認有何違反電子遊戲場業管理條例及賭博犯行，辯稱
    ：其位於臺中縣大甲鎮○○○路三九號住處僅其一人居住，並非社區或公共場所
    ，且查獲之電子遊戲機具為其買來供自己使用，並無提供他人使用，電子遊戲機
    具內所查扣之一萬二千元為其本人所投進，並非供人賭博或營利云云。惟查：右
    揭事實，業據證人陳瑞德於警詢時證稱：查獲之電子遊戲機具，被告甲○○曾表
    示係自己所買，其曾見過把玩之人投十元硬幣進入，若押中彩金，硬幣會從下面
    出幣口跑出來，如果沒中則被機台沒收，硬幣是到外面雜貨店兌換等語明確（見
    偵查卷第十六頁、第十八頁背面），且其於檢察官偵查中亦結證稱：當天只有鄭
    風朝一人在玩等語明確（見偵查卷第三六頁），核與共同被告王金木（其所犯賭
    博罪部分已判決確定）於檢察官偵查中之陳述相符，復有現場照片四張、扣案之
    電子遊戲機具二台（小瑪莉水果盤一台、封神榜水果盤一台）、賭資一萬二千六
    百二十元可資佐證。且前揭賭博性電子遊戲機具之玩法係投入十元不等之硬幣，
    押注後不等倍數輸贏之情，亦據被告在警詢時供認不諱，而該機具若係被告自己
    娛樂之用，被告僅需自己開分把玩即可，況如係被告所辯其自行投入硬幣把玩，
    衡情亦僅須準備數十元至數百元供其反覆使用即可，焉有一直投入硬幣達一萬二
    千六百二十元之理。又共同被告王金木於檢察官偵查中亦自承其自九十二年起即
    陸續至被告甲○○住處打玩該賭博性電子遊戲機具，都是其自行掏腰包，此外被
    告甲○○之友人亦會至上址打玩，而被警察查獲當日，鄭風朝（其所犯賭博罪部
    分已判決確定）也有投幣打玩，其則在一旁幫鄭風朝押注等語，足見該機具確係
    供與不特定人對賭之用，則被告擺設電子遊戲機具之臺中縣大甲鎮○○○路三九
    號處所，自應屬公眾得出入之場所無疑。是被告甲○○所辯無非卸責之詞，應無
    足採。
二、核被告甲○○所為，係犯電子遊戲場業管理條例第二十二條之違反未依電子遊戲
    場業管理條例規定辦理營利事業登記，不得經營電子遊戲場業規定之罪，及刑法
    第二百六十六條第一項前段之賭博罪。被告先後多次賭博之犯行，時間緊接，所
    犯犯罪構成要件相同，顯係基於概括之犯意反覆為之，為連續犯，應依刑法第五
    十六條之規定論以一罪並加重其刑。其所犯上開二罪間，有方法結果之牽連關係
    ，為牽連犯，應依刑法第五十五條牽連犯之規定，從一重之電子遊戲場業管理條
    例第二十二條規定處斷。原審以被告犯行明確，適用電子遊戲場業管理條例第二
    十二條，刑法第十一條前段、第二百六十六條第一項前段、第五十五條、第四十
    一條第一項前段，罰金罰鍰提高標準條例第一條前段、第二條，量處被告甲○○
    拘役四十日，並諭知易科罰金之折算標準，且依刑法第二百六十六條第二項規定
    ，就扣案之電子遊戲機具「小瑪莉水果盤機台」、「封神榜水果盤機台」各一台
    及賭資一萬二千六百二十元，諭知沒收，經核認事用法均無違誤，量刑亦稱妥適
    ，被告甲○○上訴意旨仍執陳詞否認犯罪，指摘原判決不當，為無理由，自應駁
    回。
三、被告甲○○經本院合法傳喚，無正當之理由不到庭，爰不待其陳述，逕行判決。
據上論斷，應依刑事訴訟法第四百五十五條之一第一項、第三項、第三百七十一條、
第三百六十八條，判決如主文。
中      華      民      國      九十四      年    三    月      四      日
                                    臺灣臺中地方法院刑事第六庭
                                        審判長法  官    簡  源  希
                                              法  官    鄧  敏  雄
                                              法  官    戴  博  誠
右正本證明與原本無異。
本案不得上訴。
                                              書記官
中      華      民      國      九十四      年    三    月      四      日
【附錄本案論罪科刑法條全文】
電子遊戲場業管理條例第十五條：
未依本條例規定辦理營利事業登記者，不得經營電子遊戲場業。
電子遊戲場業管理條例第二十二條：
違反第十五條規定者，處行為人一年以下有期徒刑、拘役或科或併科新台幣五十萬元
以上二百五十萬元以下罰金。
刑法第二百六十六條：
在公共場所或公眾得出入之場所賭博財物者，處一千元以下罰金。但以供人暫時娛樂
之物為賭者，不在此限。
當場賭博之器具與在賭檯或兌換籌碼處之財物，不問屬於犯人與否，沒收之。
